臺灣臺南地方法院刑事判決
110年度易字第767號
公  訴  人  臺灣臺南地方檢察署檢察官
被      告  黃皇凱


上列被告因家庭暴力之恐嚇案件，經檢察官提起公訴（109年度
偵字第14426號），被告於準備程序中就被訴事實為有罪之陳述
，經本院依簡式審判程序審理，判決如下：
    主  文
丙○○犯恐嚇危害安全罪，處拘役參拾日，如易科罰金，以新
臺幣壹仟元折算壹日。
未扣案手機壹支沒收，於全部或一部不能沒收或不宜執行沒收時
，追徵其價額。
    事實及理由
一、丙○○與乙○○曾為同居男女朋友關係，二人間具有家庭暴
　　力防治法第3條第2款所定之家庭成員關係。丙○○之母於民國
    109年6月26日亡故，丙○○認為乙○○稱其母亡故為報應及在其
    服喪期間與其爭吵，因而對乙○○心有不滿，竟基於
　　恐嚇危害安全之犯意，接續以加害生命、身體、名譽之事恐
    嚇乙○○，於109年7月7日3時13分許，以手機通訊軟體LINE撥
    打語音通話，恐嚇乙○○稱：「大家玩個夠、玩到底，要玩，
    玩到底，你在臺南也無法立足了」（台語，以下同）等語；
    於同日10時50分許，以手機通訊軟體LINE撥打語音通話，恐
    嚇乙○○稱：「恁爸不會放過你們，恁爸會把你們公司弄到剃
    頭，絕對要弄到雞飛狗跳」、「你會弄恁爸，恁爸也弄你而
    已」、「恁爸不會放過你ㄡ」、「恁爸做一次跟你弄，幹你
    娘，什麼身敗名裂，給你男朋友看這是什麼樣的女人啊？恁
    爸絕對玩到底，恁爸我跟（你）講我沒母親了，恁爸現在是
    沒有後顧之憂，恁爸會跟你配」等語；於同年月10日8時20
    分，以手機通訊軟體傳送訊息，恐嚇乙○○稱：「之前的都只
    是前菜，現在才要開始」等語；於同日13時14分，以手機通
    訊軟體傳送訊息，恐嚇乙○○稱：「我這輩子沒想要對付一個
    人這麼徹底 就妳 乙○○ 妳這破女人，我一定要把妳搞到垮
    」等語；於同年月12日9時30分，以手機通訊軟體傳送訊息
    ，恐嚇乙○○稱：「我這輩子沒想要對付一個人這麼徹底，就
    妳 乙○○ 妳這個破女人，我一定要把妳搞到垮」（與同年月
    10日文字訊息內容相同，僅標點符號不同）等語。使乙○○因
    而心生畏懼，致生危害於安全。
二、上揭犯罪事實，有下列證據足資證明：
　㈠證人即告訴人乙○○於警詢及偵訊中之證述。
　㈡通訊軟體對話內容列印畫面1份（偵卷第25頁、第39至45頁、
    第95至99頁、第139至145頁、第197至205頁、第235至297頁
    ）、錄音光碟1片及臺灣臺南地方檢察署勘驗報告與譯文（
    偵卷第57至65頁）卷可以佐證。
  ㈢被告丙○○於偵查中之供述及於本院審理中之自白。
三、論罪科刑：
  ㈠按家庭暴力者，謂家庭成員間實施身體、精神或經濟上之騷
　　擾、控制、脅迫或其他不法侵害之行為；又家庭暴力罪，謂
　　家庭成員間故意實施家庭暴力行為而成立其他法律所規定之
　　犯罪，家庭暴力防治法第2條第1款、第2款分別定有明文。
　　查告訴人為被告之前同居女友，業經告訴人與被告供陳在
　　卷，其2人屬家庭暴力防治法第3條第2款所定之家庭成員，
　　而被告所為上開行為，已屬家庭成員間實施精神上不法侵害
　　之行為，即為家庭暴力防治法第2條第1款所稱之家庭暴力，
　　惟因家庭暴力防治法並無相關罰則規定，是以應依刑法關於
　　恐嚇罪之規定予以論罪科刑。核被告所為，係犯刑法第305
　　條之恐嚇危害安全罪。
  ㈡被告多次以手機語音通話或傳送文字訊息方式恐嚇之犯行，
    時間緊接，且係在其服喪期間對告訴人心生不滿之情形下，
    基於同一恐嚇犯意所為，其數行為時間密切接近，侵害同一
    之法益，各行為之獨立性極為薄弱，難以強行割裂，係數個
    同種恐嚇舉動之接續施行，應包括予以評價為同一行為之接
    續犯，為實質上一罪。另原起訴書雖未載被告尚有如犯罪事
    欄所載以「你會弄恁爸，恁爸也弄你而已」、「恁爸不會放
    過你ㄡ」、「恁爸做一次跟你弄，幹你娘，什麼身敗名裂，
    給你男朋友看這是什麼樣的女人啊？」等語音通話內容恐嚇
    告訴人；及於109年7月10日8時20分以「之前的都只是前菜
    ，現在才要開始」等通訊軟體文字訊息、於同年月12日9時3
    0分，以「我這輩子沒想要對付一個人這麼徹底，就妳 乙○○
     妳這個破女人，我一定要把妳搞到垮」等通訊軟體文字訊
    息恐嚇告訴人之事實，惟被告上開恐嚇舉動與原起訴事實部
    分，或為同一次語音通話之內容、或為時間密接之文字訊息
    ，與原起訴犯罪事實有接續犯之實質上一罪關係已如前述，
    本院自得併予審酌，附此說明。
  ㈢爰審酌被告除於103年間曾因犯賭博罪經法院判決罰金1萬元
　　外，並無其他前科紀錄；其犯罪時適逢母喪，情緒控管不當
　　而為上開犯行；被告上開行為對告訴人造成極大困擾；及被
　　告犯罪後於本院審理中尚能坦承犯行，暨被告於本院審理中
　　所述其教育程度為大學畢業、現任職產物保險公司業務、需
　　扶養3名未成年子女（分別就讀小學4年級、小學1年級及幼
　　兒園小班），另需扶養年逾6旬之父親，目前為家庭經濟支
　　柱等智識程度、家庭生活狀況等一切情狀，量處如主文所示
　　之刑，並諭知易科罰金之折算標準。
四、沒收　　　
　　    被告為上開恐嚇犯行時，其所有供語音通話、傳送文字
　　訊息所用之手機1支，係供犯罪所用之物，應依刑法第38條
    第2項前段規定宣告沒收；於全部或一部不能沒收或不宜執
　　行沒收時，依同法第38條第4項規定追徵其價額。
五、據上論斷，應依刑事訴訟法第299條第1項、第273條之1第1
    項、第310條之2、第454條，刑法第305條、第41條第1項前
    段、第38條第2項前段、第4項，刑法施行法第1條之1第1項
　　，判決如主文。
六、如不服本件判決，得自收受送達之日起20日內，向本院提出
    上訴狀，上訴於臺灣高等法院臺南分院。
本案經檢察官黃淑妤提起公訴；檢察官甲○○到庭執行職務。
中　　華　　民　　國　　110 　年　　10　　月　　28　　日
                    刑事第一庭  法  官  鄭文祺
　以上正本證明與原本無異。
如不服本判決應於收受本判決後20日內向本院提出上訴書狀，並
應敘述具體理由。其未敘述上訴理由者，應於上訴期間屆滿後20
日內向本院補提理由書狀（均須按他造當事人之人數附繕本）「
切勿逕送上級法院」。 
　　　　　　　　　　　　　　　　書記官　吳昕韋　　　　　
中　　華　　民　　國　　110 　年　　10　　月　　28　　日
附錄本案論罪科刑法條全文
中華民國刑法第305條
以加害生命、身體、自由、名譽、財產之事恐嚇他人，致生危害
於安全者，處2年以下有期徒刑、拘役或9千元以下罰金。